【裁判字號】    88,南簡上,85
【裁判日期】    890107
【裁判案由】    違反著作權法
【裁判全文】
臺灣臺南地方法院刑事判決                        八十八年度南簡上字第八五號
    上  訴  人    甲○○
    即  被  告
    選任辯護人  查名邦
                曾子珍
                涂啟夫
右列上訴人因違反著作權法案件，不服本院台南簡易庭八十八年度南簡字第六一四號
中華民國八十八年八月九日第一審判決（聲請案號：八十八年度偵字第八四二一號）
，提起上訴，本院管轄之第二審合議庭判決如左：
    主   文
原判決撤銷。
甲○○無罪。
    理  由
一、公訴意旨略以：甲○○係位於台南縣仁德鄉仁愛村五五六號「飛瑪茶藝館」負責
    人。該店於民國八十七年十一月上旬間之某日起，以公開演出等公開使用方式，
    在其所經營之前揭茶藝館內，透過點將家企業股份有限公司（下稱點將家公司）
    所產之伴唱機，播放未經美華影視股份有限公司（下稱美華公司）同意授權之音
    樂著作物「悶」、「心酸講沒話」、「你快樂所以我快樂」等歌曲，供不特定客
    人點唱，並於前揭時地為警當場查獲，因認被告甲○○涉有違反著作權法第九十
    二條之罪嫌云云。
二、訊之上訴人即被告甲○○堅決否認有右揭違反著作權法之犯行，辯稱：伊當初向
    音響業者乙○○承租音樂伴唱機時，乙○○告知其所出租之電腦伴唱機種係屬於
    專供營業用（另一種係家用型），因該型伴唱機所含之歌曲係經合法授權可公開
    使用於公共場所及營業場所，租金已包括歌曲之授權費，費用較家用型之伴唱機
    貴一倍餘，使用該機種保證不會有違法，附有保證書，所以伊才租用該機種，又
    點唱家伴唱機之歌本、說明書上雖均印有小字一行明示「內附所有歌曲均已獲各
    大唱片公司、音樂經紀公司及著作權人正式授權可公開使用，但應事先付費，取
    得仲介團體授權後，始可公開使用」，但經警查獲前，伊並未發現該行小字，嗣
    於偵查中，檢察官有提示給伊看，伊才知道，但伊認為伊所付之租金應已包括該
    授權費用等語。
三、本件公訴人認上訴人涉有右揭違反著作權法第九十二條罪嫌，無非以前揭事實業
    據被害人美華公司之代理人徐瑞泯於警訊中指訴綦詳，並有查獲時之現場照片八
    張附卷可憑等情資為論據。
四、經查：被告前揭所辯各節，業據證人即被告向其租用電腦伴唱機之怡品音響社負
    責人乙○○到庭證述: 因點將家公司有向我保證，所以我亦有向被告保證有版權
    ，且此營業用機種租金有較家庭用機種為貴，被告才願跟我簽約等語明確，且有
    租賃合約書、版權保證書影本各一份附卷足憑。次查，前述伴唱機歌本所附說明
    書上之字體甚為細小，若非對法律甚具常識者，常人很難注意發現，此亦有該歌
    本影本附卷可按，是被告辯稱伊事前並未發現，縱然看見，因伊有付較高租金，
    亦會認其租金有包括授權費用，可以合法使用等情，尚足採信。縱上所述，本件
    被告應無侵害他人著作權之故意，其上揭所辯各節，均應堪採信。
五、本件上訴人並無右揭侵害被害人著作權之故意，原審對上訴人論罪科刑，尚有違
    誤，上訴人上訴意旨指摘原判決不當，為有理由，應予撤銷改判，應由本院將原
    判決撤銷，諭知上訴人即被告無罪。
據上論斷，應依刑事訴訟法四百五十五條之一第一項、第三項、第三百六十九條第一
項前段、第三百六十四條、第三百零一條第一項，判決如主文。
本案經檢察官曾瑞慶到庭執行職務
中    華    民    國      八十九  年    一        月      七        日
                         臺灣臺南地方法院刑事第二庭
                                      法  官林  勇   奮
右正本證明與原本無異
如不服本判決應於送達後十日內向本院提出上訴狀
                                      書記官
中    華    民    國      八十      年                月                日


司法院資訊處製作；財團法人民間司法改革基金會備份。
